【裁判字號】    89,訴,174
【裁判日期】    890412
【裁判案由】    違反毒品危害防制條例
【裁判全文】
臺灣新竹地方法院刑事判決                          八十九年度訴字第一七四號
    公  訴  人  臺灣新竹地方法院檢察署檢察官
    被      告  甲○○
右列被告因違反毒品危害防制條例案件，經檢察官提起公訴（八十八年度偵字第六六
０三、八十九年度毒偵字第五六五號），本院判決如左：
    主  文
甲○○連續施用第一級毒品，累犯，處有期徒刑柒月，扣案之第一級毒品海洛因貳包
（淨重零點壹公克，含包裝重零點陸柒公克）沒收銷燬之，針筒壹支沒收。又連續施
用第二級毒品，累犯，處有期徒刑伍月。應執行有期徒刑拾月。扣案之第一級毒品海
洛因貳包（淨重零點壹公克，含包裝重零點陸柒公克）沒收銷燬之，針筒壹支沒收。
。
    事  實
一、甲○○曾於民國（下同）八十六年間因違反麻醉藥品管理條例罪，經本院判處有
    期徒刑三月，並於八十七年六月二十日執行完畢。又因非法施用第二級毒品，違
    反毒品危害防制條例案件，經本院以八十八年度毒聲字第三三二號裁定將被告送
    觀察勒戒後，認無繼續施用毒品之傾向，台灣新竹地方法院檢察署檢察官於八十
    八年三月十六日，以八十八年度偵字第一九四二號不起訴處分確定。詎甲○○基
    於概括之犯意，自八十八年八月二十九日十二時許起至八十九年二月七日晚上十
    一時許，連續在新竹市○○里○○鄰○○路○段三五七巷三八弄七號住處及新竹
    市○○街一四一巷六弄十六號等處，先後多次以將安非他命置於玻璃球內再點火
    燒烤使產生煙霧以口鼻吸入之方式施用第二級毒品安非他命；並另基於概括之犯
    意，自八十八年八月三十一日凌晨零時五分為警查獲採尿前九十六小時內某時起
    至八十九年二月八日四時許為警查獲前九十六小時內某時止，先後多次在新竹縣
    市不詳處所，以注射針筒注射等方式，施用第一級毒品海洛因。嗣先於八十八年
    八月三十日十八時五分許，在新竹市○○路、勝利路口為警查獲；復於八十九年
    二月八日下午四時許，在新竹市○○里○○鄰○○路○段三五七巷三八弄七號為
    警查獲，並扣得其所有海洛因貳包（淨重零點壹公克，含包裝重零點陸柒公克）
    及供施用之毒品器具注射針筒一支。經本院以八十九年度毒聲字第六號裁定將被
  告送觀察、勒戒後，有繼續施用毒品之傾向。
二、案經新竹市警察局第一分局、第三分局報請台灣新竹地方法院檢察署檢察官偵查
    起訴。
    理  由
一、訊據被告甲○○坦承八十八年八月二十九日中午十二時許及八十九年二月七日晚
    上十一時許，在新竹市○○路大鵬二村附近、新竹市○○街一四一巷六弄十六號
    等處，非法施用第二級毒品安非他命之事實，此部分且有憲兵司令部刑事鑑識中
    心鑑驗通知書、新竹市衛生局不法藥物尿液初步篩檢報告書在卷可稽，被告此部
    份自白與事實相符，其施用第二級毒品之犯行自堪認定。另訊據被告雖矢口否認
    有施用第一級毒品海洛因之犯行，惟查被告於八十八年二月八日被警查獲當時所
    扣得之海洛因毒品，經送驗確為第一級毒品海洛因；而被告於八十八年八月三十
    日及八十九年二月八日所採尿液經送檢驗結果，均呈安非他命、嗎啡陽性反應，
    有前揭憲兵司令部刑事鑑識中心鑑驗通知書、新竹市衛生局不法藥物尿液初步篩
    檢報告書在卷足稽。復按安非他命成分之檢出與其投與方式、投與量、個人體質
    、採尿時間與檢測儀器之精密度等諸多因素有關，僅憑尿液中安非他命呈陽性反
    應，固無法確實推斷吸食時間距採集時間之長短，然最長可能不會超過四日（衛
    生署藥物食品檢驗局（八一）藥檢壹字第００一一五六號函參照）。被告前開採
    尿送驗之時間為八十八年八月三十日及八十九年二月八日，而其尿液經檢驗結果
    均有安非他命、海洛因陽性反應，足見被告於八十八年八月三十日及八十九年二
    月八日之前四日即九十六小時內之某時均有非法施用之第一級毒品海洛因之犯行
    堪予認定。
二、按犯施用毒品之罪經觀察勒戒後，無繼續施用毒品傾向者，應由檢察官為不起訴
    之處分；經為不起訴處分後，五年內再犯施用毒品之罪，經觀察、勒戒後，認有
    繼續施用毒品之傾向或三犯者，不再適用不起訴處分之規定，毒品危害防制條例
    第二十條第二項、第三項分別定有明文。本件被告前因施用屬第二級毒品安非他
    命，經本院以八十八年度毒聲字第三三二號裁定將被告送觀察勒戒後，認無繼續
    施用毒品之傾向，由檢察官為不起訴之處分確定，被告復基於概括之犯意，自八
    十八年八月二十九日起，迄八十九年二月七日止，在其位於新竹市○○街一四一
    巷六弄十六號住處等地，先後多次非法施用第二級毒品安非他命；並另基於概括
    之犯意，自八十八年八月三十日前四日內某時起，迄八十九年二月八日前四日內
    某時止，在某不詳處所先後多次非法施用第一級毒品海洛因，已如前所述，又被
    告經該署聲請本院以八十九年度毒聲字第六號裁定送新竹看守所附設勒戒所觀察
    、勒戒後，認有繼續施用毒品之傾向，此亦有本院刑事裁定正本及臺灣新竹看守
    所八十九年二月二十四日竹所總字第三八一號函所附之證明書各一份在卷可參，
    依首揭說明自應依法論科。
三、核被告所為，係犯毒品危害防制條例第十條第一項、第二項之罪。其多次施用第
    一、二級毒品行為所犯罪名及構成要件相同，均係出於概括之犯意為之，為連續
    犯，爰依刑法第五十六條之規定各以一罪論，並加重其刑。又被告非法施用海洛
    因、安非他命二罪間，犯意各別，行為互殊，應予分論併罰。至被告施用海洛因
    、安非他命前後持有海洛因、安非他命之低度行為應為施用之高度行為所吸收，
    不另論罪。被告於八十六年間因違反麻醉藥品管理條例罪，經本院判處有期徒刑
    三月，並於八十七年六月二十日執行完畢，有台灣高等法院被告全國前案紀錄表
    在卷足憑，其於有期徒刑執行完畢後，五年以內再犯本件有期徒刑以上之罪，為
    累犯，爰依刑法第四十七條規定分別遞加重其刑。爰審酌被告施用海洛因、安非
    他命對身心產生的危害、施用期間長短、次數，業經本院以經觀察、勒戒卻仍無
    法戒除施用毒品之惡習，犯後坦承部分犯行等一切情狀，各量處如主文所示之刑
    ，並定其應執行刑。又本件扣案之海洛英貳包（淨重零點壹公克，含包裝重零點
    陸柒公克）為第一級毒品，自應依毒品危害防制條例第十八條第一項前段之規定
    沒收並銷燬之。扣案之注射針筒一支（八十九年度毒偵字第五六五號），係被告
    所有且供犯本罪所用之物，應依刑法第三十八條第一項第二款宣告沒收。至於八
    十八年度偵字第六六零三號案件所扣得之針筒一支，被告否認為其所有，此外並
    無證據證明係被告所有，自無從宣告沒收，附此敘明。
據上論斷，依刑事訴訟法第二百九十九條第一項前段，毒品危害防制條例第十條第一
項、第二項、第二十條第三項前段、第十八條第一項前段，刑法第十一條前段、第五
十六條、第四十七條、第三十八條第一項第二款、第五十一條第五款，判決如主文。
中      華      民      國      八十九      年    四    月     十二     日
                                    臺灣新竹地方法院刑事第一庭
                                        法  官  謝  慧  敏
右正本證明與原本無異。
如不服本判決，應於判決送達後十日內向本院提出上訴狀（應附繕本），上訴於臺灣
高等法院。
                                        書記官  龔  紀  亞
中      華      民      國      八十九      年    四    月     十二     日


司法院資訊處製作；財團法人民間司法改革基金會備份。
